---
title: "Trabajo Estadística 2"
date: "`22/10/2021`"
author: "`Gonzalo Uriel Quintanilla Villanueva``"
output:
rmdformats::readthedown:
code_folding: show
self_contained: true
thumbnails: false
lightbox: false
pkgdown:
as_is: true
---

```{r}
library(rmdformats)
```

```{r}
library(rio)
data1<- import("C:/Users/GONZALO/Desktop/CAPITULO_300_persona.sav")
```

##LIMPIEZA DE LA BASE DE DATOS
```{r}
str(data1$C200_P7) 
str(data1$C200_P8_A)
str(data1$C300_P11A_1) 
str(data1$C300_P11A_2)
str(data1$C300_P11A_3)
str(data1$C300_P11A_4) 
str(data1$C300_P11A_5)
str(data1$ESTRATO_SOCIOE) 
str(data1$REGIÓN) 
```

```{r}
data1$C200_P7 <- as.factor(data1$C200_P7)
```

```{r}
library(car)
data1$ESTRATO_SOCIOE = recode(data1$ESTRATO_SOCIOE, "1= 1 ; 2= 1 ; 3= 2; 4=3; 5=3")
data1$ESTRATO_SOCIOE = as.ordered(data1$ESTRATO_SOCIOE)
levels(data1$ESTRATO_SOCIOE) <- c("Alto", "Medio", "Bajo")
table(data1$ESTRATO_SOCIOE)
```


```{r}
levels(data1$C200_P7) <- c("Hombre", "Mujer")
table(data1$C200_P7)
```

```{r}
#Confianza Institucional
data1$Confianza <- c(data1$C300_P11A_1 + data1$C300_P11A_2 + data1$C300_P11A_3 + data1$C300_P11A_4
                     + data1$C300_P11A_5)
summary(data1$Confianza)
```


```{r}
data1$Confianza = as.numeric(data1$Confianza)
data1$Confianza = ((data1$Confianza - 5)/15)*10
summary(data1$Confianza)
```

```{r}
#Percepción de Seguridad en Lugares públicos
data1$Seguridad_LP <- c (data1$C300_P1_2 + data1$C300_P1_3 + data1$C300_P1_4 + data1$C300_P1_5 
                       + data1$C300_P1_6 + data1$C300_P1_7 + data1$C300_P1_10)
summary(data1$Seguridad_LP)
```

```{r}
data1$Seguridad_LP = as.numeric(data1$Seguridad_LP)
data1$Seguridad_LP = ((data1$Seguridad_LP - 7)/28)*10
summary(data1$Seguridad_LP)
```

```{r}
#Percepción de Seguridad Lugares Privados
data1$Seguridad_LPrv <- c (data1$C300_P1_1 + data1$C300_P1_8 + data1$C300_P1_11)
summary(data1$Seguridad_LPrv)
```

```{r}
data1$Seguridad_LPrv = as.numeric(data1$Seguridad_LPrv)
data1$Seguridad_LPrv = ((data1$Seguridad_LPrv - 3)/12)*10
summary(data1$Seguridad_LPrv)
```


```{r}
#Delincuencia
data1$C300_P6_4 = as.factor(data1$C300_P6_4)
levels(data1$C300_P6_4) <- c("Disminuyó", "Se Mantuvo", "Aumentó")
table(data1$C300_P6_4)
```

```{r}
#Vigilancia
str(data1$C300_P13_1)
str(data1$C300_P13_2)
data1$Vigilancia = c(data1$C300_P13_1 + data1$C300_P13_2)
summary(data1$Vigilancia)
```

```{r}
data1$Vigilancia = as.numeric(data1$Vigilancia)
data1$Vigilancia = ((data1$Vigilancia - 2)/8)*10
summary(data1$Vigilancia)
```

#Elegir solo los datos obtenidos en Lima metropolitana 
```{r}
data1$NOMBREDD = as.factor(data1$NOMBREDD)
s0 = subset(data1, NOMBREPV =="LIMA")
```

#Elegir solo las variables que son idóneas para el caso y creamos una Nueva Base de Datos, pero solo de Lima metropolitana
```{r}
data= subset(s0, select = c(NOMBREPV, NOMBREDI, C200_P7, C200_P8_A, C300_P6_4, Confianza ,Seguridad_LP,
                            Seguridad_LPrv, Vigilancia, ESTRATO_SOCIOE))
data = na.omit(data)
```

```{r}
names(data)
```

```{r}
names(data) <- c("Ciudad", "Distrito", "Sexo", "Edad", "Delincuencia", "Confianza","Seguridad_LP",
                 "Seguridad_LPrv", "Vigilancia", "Estrato_Sociodemográfico")
names(data)
```

**Variables:**
Delincuencia -> Percepción ciudadana respecto a la delincuencia
Confianza -> Confianza en las instituciones como la PNP, Serenzargo, Poder Judicial, etc.
Seguridad_LP -> Percepción sobre la seguridad en lugares públicos
Seguridad_LPrv -> Percepción sobre la seugridad en lugares privados
Vigilancia -> Percepción sobre qué tanto hay vigilancia policial y de serenazgo en cada zona

```{r}
library(fastDummies)
data=dummy_cols(data, select_columns = c("Estrato_Sociodemográfico"))
```

```{r}
data$Estrato_Sociodemográfico_Alto <- as.factor(data$Estrato_Sociodemográfico_Alto)
data$Estrato_Sociodemográfico_Medio <- as.factor(data$Estrato_Sociodemográfico_Medio)
data$Estrato_Sociodemográfico_Bajo <- as.factor(data$Estrato_Sociodemográfico_Bajo)
```

```{r}
#Se remueve las bases que no son de utilidad
rm(list = c("data1", "s0"))
```

Todo lo anterior se hizo para limpiar la data y escoger ciertas variables que serán 
de utilidad para el estudio del caso. La nueva base de datos se llama "data"

#Media de Tendencia central de la variables:

*Seguridad en Lugares Públicos*
```{r}
summary(data$Seguridad_LP)
```

*Sexo*
```{r}
summary(data$Sexo)
```

*Edad*
```{r}
summary(data$Edad)
```

*Confianza*
```{r}
summary(data$Confianza)
```

```{r}
summary(data$Estrato_Sociodemográfico)
```

#Medidas de dispersión de las variable:

*Edad* -> Solo hay medidas de dispersión de esta variable al ser una variable numérica
```{r}
#Rango Intercuartílico
quantile(data$Edad,0.75)-quantile(data$Edad,0.25)
```

```{r}
#Varianza
var(data$Edad)
```

```{r}
#Desv. Estándar
sd(data$Edad)
```

```{r}
#Coef. Variación
sd(data$Edad)/mean(data$Edad) 
```

Una posible prueba estadística a utilizar es la *Regresión Logística Ordinal*, pues la variable dependiente de Delincuencia se categoriza como ordinal.
```{r}
library(MASS)
modelo <- polr(Delincuencia ~ Sexo + Edad + Confianza + Seguridad_LP + Seguridad_LPrv + 
                 Estrato_Sociodemográfico_Alto + Estrato_Sociodemográfico_Medio, data = data, Hess=T)
summary(modelo)
```

```{r}
summary_table <- coef(summary(modelo))
summary_table
```

```{r}
pval <- pnorm(abs(summary_table[, "t value"]),lower.tail = FALSE)* 2
pval
```

```{r}
summary_table <- cbind(summary_table, "p value" = pval)
summary_table
```
Se visualiza que todas las variables independientes son menores a 0.05; a excepción de las variables Sexo, Edad y Estrato Sociodemográfico Medio

```{r}
exp(coef(modelo))
```

```{r}
coef(summary(modelo))
```

Probabilidad del evento: exponencial del B0

#Ecuación del modelo
Exp(Value - ((Value.x) + (Value.Y)))
*Prob. del primer corte ( >= Se Mantuvo)*

```{r}
num = exp(-2.741400077 - ((0.128440804*1) + (0.003550357*40) + (-0.201537789*5) + (-0.290433636*3) +
                            (-0.056762095*2) + (-0.795052472*1)))
denom = 1 + num
Aumentó_SeMantuvo1= num/denom
Aumentó_SeMantuvo1
```
La probabilidad de que un hombre de 40 años con Estrato Sociodemográfico Alto, con una confianza en las instituciones de 5 (siendo el 10 máximo) y con una baja seguridad en lugares públicos y lugares privados   tenga una percepción de que la delincuencia en Lima se mantuvo o aumentó es de 44.42%


```{r}
library(DescTools)
PseudoR2(modelo, which = c("Nagelkerke"))
```
El modelo predice un 14.40% de variabilidad de la variable dependiente


##ANÁLISIS FACTORIAL EXPLOTATORIO POR COMPONENTES PRINCIPALES
```{r}
library(dplyr)
data2=select(data, "Edad", "Confianza", "Seguridad_LP", "Seguridad_LPrv", "Vigilancia")
summary(data2)
```

```{r}
library(polycor)
corMatrix=polycor::hetcor(data2)$correlations
corMatrix
```

```{r}
library(corrplot)
correlacion<-round(cor(data2), 1) 
corrplot(correlacion, method="number", type="upper")
```

```{r}
library(psych)
KMO(corMatrix)
```
El Overal MSA es de 0.52. Por lo cual se puede proseguir con el estudio

```{r}
cortest.bartlett(corMatrix,n=nrow(data2))$p.value>0.05
```
Se corrobora la información anterior

```{r}
#Componentes Principales
fa.parallel(data2, fm="pa", fa="pc", main = "Gráfico de sedimentación Componentes Principales")
```

```{r}
library(factoextra)
library(FactoMineR)
res.pca <-PCA(data2, graph = FALSE)
eig.val <-get_eig(res.pca)
eig.val
```
Haya dos eigen-values mayores a 1; por lo que R nos recomienda trabajar con 2 componentes

```{r}
fviz_pca_var(res.pca, col.var = "black",repel = TRUE)
```

```{r}
comp<- pca(data2,nfactors = 2,rotate = "varimax")
```

```{r}
fa.diagram(comp)
```

```{r}
#Comunalidad
sort(comp$communality)
```
La variable Seguridad_LP (Percepción de Seguridad en Lugares Públicos) ha aportado a más componentes


```{r}
#Singularidad
sort(comp$uniquenesses)
```
La variable Seguridad_LPriv (Percepción de Seguridad en Lugares Privados) es la que ha aportado más a un solo componente

```{r}
#Complejidad
sort(comp$complexity)
```
La variable Seguridad_LP (Percepción de Seguridad en Lugares Públicos) ha aportado a más componentes


```{r}
comp_casos<-as.data.frame(comp$scores)#Volver score en un data frame
data$Instituciones<- comp_casos$RC1 
data$Seguridad <- comp_casos$RC2
summary(data$Instituciones)
```

```{r}
library(BBmisc)
data$Instituciones = normalize(data$Instituciones, 
                                        method = "range", 
                                        margin=2, # by column
                                        range = c(0, 100))

data$Seguridad = normalize(data$Seguridad, 
                                        method = "range", 
                                        margin=2, # by column
                                        range = c(0, 100))
summary(data$Seguridad)
```

```{r}
hist(data$Instituciones)
```

```{r}
hist(data$Seguridad)
```

```{r}
data$Delincuencia = as.ordered(data$Delincuencia)
```

```{r}
modelo1 <- polr(Delincuencia ~ Instituciones +Seguridad,
                data = data, Hess=T)
summary(modelo1)
```

```{r}
summary_table1 <- coef(summary(modelo1))
summary_table1
```

```{r}
pval1 <- pnorm(abs(summary_table1[, "t value"]),lower.tail = FALSE)* 2
pval1
```

```{r}
summary_table1 <- cbind(summary_table1, "p value" = pval1)
summary_table1
```
Todas las variables son válidas al presentar p-values menores a 0.05

```{r}
exp(coef(modelo1))
```

Probabilidad del evento: exponencial del B0

#Ecuación del modelo
Exp(Value - ((Value.x) + (Value.Y)))
*Prob. del primer corte ( >= Se Mantuvo)*

```{r}
num_1 = exp(-3.16095651 - ((-0.04315045*25) + (-0.02245342*50)))
denom_1 = 1 + num_1
Aumentó_SeMantuvo= num_1/denom_1
Aumentó_SeMantuvo
```
Al presentar una confianza institucional de 25 (siendo 100 máximo) y una percepción de seguridad en 50 (siendo 100 máximo), hay un 27.69% de porbabilidad de que la persona sienta que la delincuencia se mantuvo o aumentó en Lima metropolitana

```{r}
PseudoR2(modelo1, which = c("Nagelkerke"))
```
El modelo predice un 13.18% de variabilidad de la variable dependiente

En conclusión, se puede verificar que a pesar de las dos pruebas de regresión logística ordinal, una con todas las variables seleccionadas y la otra con dos variables que fueron resultado del análisis factorial, no se pudo afirmar que las variables independientes seleccionadas predizcan a la variable dependiente de percepción de inseguridad ciudadana















